Linux/l10n/ispell/ukrainian.aff
flag *T:

# Д╕╓слова з зак╕нченням -ити як╕ не мають майбутнього часу 
# Т -ити
    И Т И	> 	-ИТИ,Ю 	#  чинити > чиню 		(Я)
    И Т И	> 	-ТИ,Ш 	#  чинити > чиниш 	(Ти)
    И Т И	> 	-И,Ь 		#  чинити > чинить 	(В╕н)
    И Т И	> 	-ТИ,МО 	#  чинити > чинимо 	(Ми)
    И Т И	> 	-И,Е 		#  чинити > чините 	(Ви)
    И Т И	> 	-ИТИ,ЯТЬ 	#  чинити > чинять 	(Вони)
# МН -ити
    И Т И 	> 	-ТИ,В 	#  чинити > чинив 	(В╕н)
    И Т И 	> 	-ТИ,ЛА 	#  чинити > чинила 	(Вона)
    И Т И 	> 	-ТИ,ЛО	#  чинити > чинило 	(Воно)
    И Т И 	> 	-ТИ,ЛИ 	#  чинити > чинили 	(Вони)
# НФ -ити
    И Т И	> 	-ТИ,- 	#  чинити > чини 		(Ти)
    И Т И	> 	-ИТИ,╤МО 	#  чинити > чин╕мо 	(Ми)
    И Т И	> 	-ИТИ,╤ТЬ	#  чинити > чин╕ть 	(Ви)
#
# Д╕╓слова з зак╕нченням -ити з часткою -ся
# Т -ити
    И Т И	> 	-ИТИ,ЮСЯ 	#  чинити > чинюся 	(Я)
    И Т И	> 	-ТИ,ШСЯ 	#  чинити > чинишся 	(Ти)
    И Т И	> 	-И,ЬСЯ 	#  чинити > чиниться 	(В╕н)
    И Т И	> 	-ТИ,МОСЯ 	#  чинити > чинимося 	(Ми)
    И Т И	> 	-И,ЕСЯ 	#  чинити > чинитеся 	(Ви)
    И Т И	> 	-ИТИ,ЯТЬСЯ 	#  чинити > чиняться 	(Вони)
# МН -ити
    И Т И 	> 	-ТИ,ВСЯ 	#  чинити > чинився 	(В╕н)
    И Т И 	> 	-ТИ,ЛАСЯ 	#  чинити > чинилася 	(Вона)
    И Т И 	> 	-ТИ,ЛОСЯ	#  чинити > чинилося 	(Воно)
    И Т И 	> 	-ТИ,ЛИСЯ 	#  чинити > чинилися 	(Вони)
# НФ -ити
    И Т И	> 	-ТИ,СЯ 	#  чинити > чинися 	(Ти)
    И Т И	> 	-ИТИ,╤МОСЯ 	#  чинити > чин╕мося 	(Ми)
    И Т И	> 	-ИТИ,╤ТЬСЯ	#  чинити > чин╕ться 	(Ви)
#
# Д╕╓слова з зак╕нченням -ивати -дати як╕ не мають майбутнього часу
# Т -ивати
    А Т И 	> 	-ТИ,Ю 	#  вбивати > вбиваю 	(Я)
    А Т И 	> 	-ТИ,╢Ш 	#  вбивати > вбива╓ш 	(Ти)
    А Т И 	> 	-ТИ,╢ 	#  вбивати > вбива╓ 	(В╕н)
    А Т И 	> 	-ТИ,╢МО 	#  вбивати > вбива╓мо	(Ми)
    А Т И 	> 	-ТИ,╢ТЕ 	#  вбивати > вбива╓те 	(Ви)
    А Т И 	> 	-ТИ,ЮТЬ 	#  вбивати > вбивають 	(Вони)
# МН -ивати
    А Т И 	> 	-ТИ,В 	#  вбивати > вбивав 	(В╕н)
    А Т И 	> 	-ТИ,ЛА 	#  вбивати > вбивала 	(Вона)
    А Т И 	> 	-ТИ,ЛО	#  вбивати > вбивало 	(Воно)
    А Т И 	> 	-ТИ,ЛИ 	#  вбивати > вбивали 	(Вони)
# НФ -ивати
    А Т И 	> 	-ТИ,Й 	#  вбивати > вбивай	(Ти)
    А Т И 	> 	-ТИ,ЙМО 	#  вбивати > вбиваймо 	(Ми)
    А Т И 	> 	-ТИ,ЙТЕ	#  вбивати > вбивайте 	(Ви)
#
# Д╕╓слова з зак╕нченням -ивати з часткою -ся
# Т -ивати
    А Т И 	> 	СЯ 		#  вбивати > вбиватися
    А Т И 	> 	-ТИ,ЮСЯ 	#  вбивати > вбиваюся 	(Я)
    А Т И 	> 	-ТИ,╢ШСЯ 	#  вбивати > вбива╓шся 	(Ти)
    А Т И 	> 	-ТИ,╢ТЬСЯ 	#  вбивати > вбива╓ться	(В╕н)
    А Т И 	> 	-ТИ,╢МОСЯ 	#  вбивати > вбива╓мося	(Ми)
    А Т И 	> 	-ТИ,╢ТЕСЯ 	#  вбивати > вбива╓теся	(Ви)
    А Т И 	> 	-ТИ,ЮТЬСЯ 	#  вбивати > вбиваються	(Вони)
# МН -ивати
    А Т И 	> 	-ТИ,ВСЯ 	#  вбивати > вбивався 	(В╕н)
    А Т И 	> 	-ТИ,ЛАСЯ 	#  вбивати > вбивалася 	(Вона)
    А Т И 	> 	-ТИ,ЛОСЯ	#  вбивати > вбивалося 	(Воно)
    А Т И 	> 	-ТИ,ЛИСЯ 	#  вбивати > вбивалися 	(Вони)
# НФ -ивати
    А Т И 	> 	-ТИ,ЙСЯ 	#  вбивати > вбивайся	(Ти)
    А Т И 	> 	-ТИ,ЙМОСЯ 	#  вбивати > вбиваймося	(Ми)
    А Т И 	> 	-ТИ,ЙТЕСЯ	#  вбивати > вбивайтеся	(Ви)
#
# Д╕╓слова з зак╕нченням -яти
# Т -яти
    Я Т И	> 	-ЯТИ,Ю 	#  учиняти > учиню 	(Я)
    Я Т И	> 	-ТИ,Ю 	#  учиняти > учиняю 	(Я)
    Я Т И	> 	-ТИ,╢Ш 	#  учиняти > учиня╓ш 	(Ти)
    Я Т И	> 	-ТИ,╢ 	#  учиняти > учиня╓ 	(В╕н)
    Я Т И	> 	-ТИ,╢МО 	#  учиняти > учиня╓мо 	(Ми)
    Я Т И	> 	-ТИ,╢ТЕ 	#  учиняти > учиня╓те 	(Ви)
    Я Т И	> 	-ТИ,ЮТЬ 	#  учиняти > учиняють 	(Вони)
# МН -яти
    Я Т И 	> 	-ТИ,В 	#  учиняти > учиняв 	(В╕н)
    Я Т И 	> 	-ТИ,ЛА 	#  учиняти > учиняла 	(Вона)
    Я Т И 	> 	-ТИ,ЛО	#  учиняти > учиняло 	(Воно)
    Я Т И 	> 	-ТИ,ЛИ 	#  учиняти > учиняли 	(Вони)
# НФ -яти
    Я Т И	> 	-ТИ,Й 	#  учиняти > учиняй 	(Ти)
    Я Т И	> 	-ТИ,ЙМО 	#  учиняти > учиняймо 	(Ми)
    Я Т И	> 	-ТИ,ЙТЕ	#  учиняти > учиняйте 	(Ви)
#
# Д╕╓слова з зак╕нченням -яти з часткою -ся як╕ не мають майбутнього часу
#
# Т -яти
    Я Т И	> 	СЯ	 	#  учиняти > учинятися 
    Я Т И	> 	-ТИ,ЮСЯ 	#  учиняти > учиняюся 		(Я)
    Я Т И	> 	-ТИ,╢ШСЯ 	#  учиняти > учиня╓шся 		(Ти)
    Я Т И	> 	-ТИ,╢ТЬСЯ	#  учиняти > учиня╓ться		(В╕н)
    Я Т И	> 	-ТИ,╢МОСЯ	#  учиняти > учиня╓мося		(Ми)
    Я Т И	> 	-ТИ,╢ТЕСЯ	#  учиняти > учиня╓теся		(Ви)
    Я Т И	> 	-ТИ,ЮТЬСЯ	#  учиняти > учиняються		(Вони)
# МН -яти
    Я Т И 	> 	-ТИ,ВСЯ 	#  учиняти > учинявся 		(В╕н)
    Я Т И 	> 	-ТИ,ЛАСЯ 	#  учиняти > учинялася 		(Вона)
    Я Т И 	> 	-ТИ,ЛОСЯ	#  учиняти > учинялося 		(Воно)
    Я Т И 	> 	-ТИ,ЛИСЯ 	#  учиняти > учинялися 		(Вони)
# НФ -яти
    Я Т И	> 	-ТИ,ЙСЯ 	#  учиняти > учиняйся 		(Ти)
    Я Т И	> 	-ТИ,ЙМОСЯ 	#  учиняти > учиняймося 	(Ми)
    Я Т И	> 	-ТИ,ЙТЕСЯ	#  учиняти > учиняйтеся 	(Ви)
